臺灣新北地方法院民事裁定
111年度聲字第248號
聲  請  人  洪健原  


上列聲請人與相對人王亭雅間請求損害賠償事件（本院111年度
簡上字第236號），聲請人聲請交付法庭錄音光碟事件，本院裁
定如下：
    主  文
一、准與聲請人繳納費用後，交付聲請人本院111年度簡上字第2
    36號損害賠償事件於民國111年9月12日準備程序期日之法庭
    錄音光碟。
二、聲請人就上項所示錄音光碟內容，不得散布、公開播送，或
    為非正當目的使用。
三、其餘關於交付法庭錄影光碟之聲請部分駁回。
四、聲請程序費用由聲請人負擔。
    理  由
一、聲請意旨略以：聲請人確認本院111年度簡上字第236號事件
    於111年9月12日準備程序期日之陳述內容及開庭過程，與該
    次庭期筆錄之記載是否相符，爰聲請交付該庭期之錄影及錄
    音光碟等語。
二、按當事人及依法得聲請閱覽卷宗之人，因主張或維護其法律
    上利益，得於開庭翌日起至裁判確定後6個月內，繳納費用
    聲請法院許可交付法庭錄音或錄影內容；法院組織法第90條
    之1第1項前段定有明文。又當事人及依法得聲請閱覽卷宗之
    人，因主張或維護其法律上利益，聲請交付法庭錄音或錄影
    內容時，應敘明理由，由法院為許可與否之裁定。前項聲請
    經法院裁定許可者，每張光碟應繳納費用新臺幣（下同）50
    元。持有第1項法庭錄音、錄影內容之人，就所取得之錄音
    、錄影內容，不得散布、公開播送，或為非正當目的使用，
    法庭錄音錄影及其利用保存辦法第8條及法院組織法第90條
    之4第1項亦有明定。
三、經查，聲請人為本院111年度簡上字第236號損害賠償事件之
    當事人，為依法得聲請閱覽卷宗之人，且合於聲請期限規定
    ，並敘明聲請交付法庭錄音所欲主張或維護其法律上利益之
    理由，本件亦無得不予許可或限制聲請閱覽、抄錄或攝影卷
    內文書等應保密之事項，其聲請尚無不合，應予准許。又持
    有法庭錄音、錄影內容之人，就取得內容為散布、公開播送
    ，或為非正當目的使用者，依法院組織法第90條之4第1、2
    項規定，得處3萬元以上30萬元以下罰鍰，併予裁示，以促
    其注意遵守。
四、次按法庭開庭時，除法律另有規定外，應予錄音。必要時，
    得予錄影，法院組織法第90條第2項定有明文。為維護法庭
    之公開透明及司法課責性，法院審理民事、刑事、行政訴訟
    案（事）件及家事、少年保護事件於法院內開庭時，應予錄
    音；法院於必要時，得在法庭內使用錄影設備錄影；法庭內
    之錄影，由審判長、受命法官或受託法官指揮實施，並命記
    明於筆錄，法庭錄音錄影及其利用保存辦法第2條、第7條亦
    有明文。是以法院審理民事事件時，固應予以錄音，惟於法
    庭內使用錄影設備錄影，應由審判長、受命法官或受託法官
    視情形於必要時指揮實施之，並命記明於筆錄，倘未經前開
    程序，當事人自無從依法院組織法第90條之1之規定聲請交
    付法庭錄影光碟。查111年9月12日準備程序庭期，因無特殊
    事由足認有於法庭內使用錄影設備錄影之必要性，故僅依法
    實施法庭錄音，而未由本院指揮實施法庭錄影，此有庭期筆
    錄在卷可稽。上開庭期既未實施錄影，即無法庭錄影內容可
    資交付，是聲請人聲請交付上開庭期之法庭錄影光碟，無從
    准許，應予駁回。
五、據上論結，本件聲請為一部有理由、一部無理由，裁定如主
    文。
中　　華　　民　　國　　111 　年　　9 　　月　　28　　日
　　　　　　　　　民事第七庭    審判長法　官  陳映如
　　　　　　　　　                    法  官  趙悅伶
                                      法　官　王婉如
以上正本係照原本作成。
本裁定不得抗告。
中　　華　　民　　國　　111 　年　　9 　　月　　29　　日
                                      書記官  鄔琬誼